Inventaris van het archief van de Tweede Kamer der Staten-Generaal, 1815-1945
Nationaal Archief, Den Haag
- Ingekomen officiële bescheiden en overgelegde stukken, 3.
  - Incidenteel, onderverdeeld per inzendende minister resp. instantie, 3.2
    - van de minister van Koloniën, 1844-1940; 780-846; 49 omslagen, 6 stukken, 5 katerns, 5 delen en 2 pakken
      - Beschouwingen, door baron van Hoëvell over de interpellatie omtrent de uitgifte van suikercontracten op Java, overdruk uit het weekblad Nederlands-Indië, c.1857, 783; stuk
      - Verslagen van de Ingenieur der Gouvernements Telegrafen, gedrukt, 1858, 1860, 784
      - Nota van de Hoofd Intendant van de militaire administratie houdende opgave van de uitrusting en verdere voorzieningen ten behoeve van de eerste Bonische expeditie, met bijlagen, 1859, 785
      - Omschrijving van het summier ziekenrapport der Civiel Geneeskundige Dienst op Java, Madoera en de buitenbezittingen over het jaar 1858, gedrukt, 1859, 786; katern
      - Rapport over het opium-monopolie in Frans Indo-China, gedrukt, 1890, 787; deel
      - Rapport van de Rijksuniversiteit Leiden betreffende het weduwen- en wezenfonds van burgerlijke ambtenaren in Nederlands-Indië, gedrukt, met bijlagen, 1896, 788
      - Bijlagen bij de brief van de minister van Koloniën van 25 september 1906, betreffende het ontslag van de Assistent Wedono van Kebonsari, met stukkenlijst, 1902-1904, 789
      - Nota van de Zelfstandig Assistent-Resident van Zuid Nieuw-Guinea betreffende de kolonisatie van Nederlands Nieuw-Guinea, 1903, 790; stuk
      - Staat houdende opgave van de kosten van exploitatie van tinmijnen op Banka, 1903, 791; stuk
      - Circulaire van de Gouverneur-Generaal houdende gedragslijnen ten opzichte van het leven in concubinaat van ambtenaren en officieren, 1904, 792; stuk
      - Memorie van de wiskundig adviseur van het departement van Koloniën betreffende de officieren van het Nederlands-Indisch leger naar de toestand op 1 januari 1903, gedrukt, met bijlagen, 1904, 793; katern
      - Jaarverslagen van de ambachtsschool te Paramaribo over de jaren 1905-1906 en 1908-1909, gedrukt, 1907, 1910, 794
      - Brief van de Gouverneur van Suriname inzake de vertraging in de werkzaamheden van de commissie van hertaxatie van huurhuizen in Paramaribo, met rapporten betreffende het onderzoek naar de exploitatie van balata in de domeinbossen nabij de Cassewinicakreek en het stropen van goud in het Lawagebied, 1909, 795
      - Ontwerp-Koninklijk besluit houdende regels nopens de vereisten, waaraan de eigenaren van particuliere landerijen in Nederlands-Indië zouden moeten voldoen, met toelichting, 1910, 796
      - Stukken betreffende het ontslag van militairen uit het Indisch leger, 1910, 797
      - Stukken betreffende het advies van de Commissie Cremers inzake het voorstel tot voortzetting van de bacovencultuur in Suriname met financiële steun van Gouvernementswege, 1910-1911, 798
      - Advies van de Commissie omtrent de verschaffing van voldoende dokgelegenheid te Soerabaja, 1911, 799
      - Jaarverslag van de Curaçaosche Maatschappij tot Bevordering van Landbouw, Veeteelt, Zoutwinning en Visserij over 1910, gedrukt, 1911, 800; katern
      - Bijlagen bij de brief van de minister van Koloniën van 8 januari 1917 betreffende bedenkingen op de verantwoording van de kwartiermeester van het 20e Bataljon Infanterie over het 3e kwartaal 1908, met stukkenlijst, 1911-1915, 801
      - Voedingsrantsoen voor Europese schepelingen der oorlogsmarine, 1912, 802; katern
      - Verslagen van reizen naar Puerto-Rico, Europa en de Verenigde Staten van Amerika door H.J. Cohen Henriquez in opdracht van het bestuur van de kolonie Curaçao, gedrukt, 1912, 1914, 803
      - Stukken betreffende het onderzoek naar de toestand van de bolletrie-bomen ten gevolge van de balata-exploitatie, 1912-1913, 804
      - Brief van de Gouverneur-Generaal van Nederlands-Indië betreffende onregelmatigheden bij de uitgifte van landbouwconcessies in Simeloengoen, met bijlagen, 1914, 805
      - Overzichten van de Gouverneur-Generaal van Nederlands-Indië van de bestuursressorten in het gouvernement Atjeh en Onderhorigheden waar militairen of gewezen militairen met het burgerlijk bestuur zijn belast, 1914, 806
      - Stukken betreffende de bestrijding van de pestziekte op Java, 1914, 807
      - Wetboek van Strafrecht voor Nederlands-Indië, gedrukt, 1915, 808; deel
      - Overzicht van de bestellingen van het Technisch-Bureau van het departement van Koloniën ten behoeve van de Indische Dienst over de jaren 1902-1915 gedane bestellingen, met bijlage, 1916, 809
      - Teksten van redevoeringen uitgesproken op het van 17-24 juni te Bandoeng gehouden Sarekat-Islam Congres, gedrukt, 1916, 810; deel
      - Stukken betreffende het onderzoek naar vermeend onrecht dat een oud gezagvoerder bij de gouvernementsmarine in Nederlands-Indië zou zijn aangedaan, 1916, 1919, 811
      - Adres van de gepensioneerd Assistent-Resident van Billiton tot het verlenen van een vergunning om voor onbepaalde tijd in Amerika te mogen verblijven, in verband met de oorlog in Europa, 1917, 812; stuk
      - Rapporten van J.H. Liefrinck, lid van de Raad van Nederlands-Indië betreffende het onderzoek naar de druk van belastingen en herendiensten in de gewesten Palembang en Djambi, gedrukt, 1917, 813
      - Staat met opgave van de overtochtsduur van ambtelijke brieven uit Nederlands Oost-Indië in 1916, 1917, 814
      - Stukken betreffende de afwijzing van het verzoek van een afvaardiging van het Ambonese volk om audientie bij de Gouverneur-Generaal, 1917, 815
      - Verslag van het onderzoek inzake wantoestanden bij de politie te Batavia en elders, 1924, 816
      - Brief van de minister van Koloniën omtrent zijn standpunt ten aanzien van de westgrens van Suriname, met bijlagen, 1926, 817
      - Mededelingen der regering omtrent enkele onderwerpen van algemeen belang, gedrukt, 1926, 818; deel
      - Staat houdende opgaaf van het aantal in 1923 en 1924 ingestelde strafvervolgingen naar aanleiding van spreek- en persdelicten, 1927, 819
      - Stukken betreffende het ontslag uit de Indische Dienst van de gewezen houtvester H.J. Koster, 1927, 1929, 820; stuk
      - Brief van de minister van Koloniën inzake de bezwaren van geïnterneerden in Boven-Digoel tegen intrekking dan wel vermindering van geldelijke onderstanden, met bijlagen, 1928, 821
      - Nota van de minister van Koloniën betreffende de werking van de bestuurshervorming in West-Java, met bijlagen, 1928, 822
      - Overzicht van de voorstellen van de Commissie voor het onderzoek naar de oorzaken van de in november 1926 voorgevallen ongeregeldheden in Bantam op Java, met reacties, 1928, 823
      - Stukken betreffende het verzoekschrift van de Vereniging "Madjoe" te Rotterdam inzake wijziging van de voorwaarden tot toetreding als deelgenoot tot het Weduwen- en Wezenfonds voor Europese militairen beneden de rang van officier bij de koloniale troepen, 1928, 824
      - Brief van de minister van Koloniën betreffende het onderzoek naar het ontslag van een majoor der Intendance van het Nederlands-Indisch leger, met bijlage, 1929, 825
      - Brief van de minister van Koloniën inzake de tijdelijke waarneming van het ambt van districtscommissaris in Suriname, met bijlagen, 1929, 826
      - Verslag over 1928 en monografie betreffende de kampongbouw en de hygiëne op suikerfabrieken van het Algemeen Syndicaat van Suikerfabrieken in Nederlands-Indië, gedrukt, 1929, 827
      - Verslagen van de Gouverneur van Curacao en van de troepencommandant aldaar betreffende een overval op het Waterfort te Willemstad, met bijlagen, 1929, 828
      - Verslag van de door het Algemeen Syndicaat van Suikerfabrikanten in Nederlands-Indië ingestelde commissie van advies inzake maatregelen mede in het belang der bevolking in het rayon der betrokken ondernemingen in 1929, gedrukt, 1930, 829
      - Rapport van de Volkenbondscommissie die een onderzoek heeft ingesteld naar het opiumgebruik in het Verre Oosten, alsmede proces-verbaal van de Raad van de Bond waarin het rapport in behandeling is genomen, gedrukt, 1930-1931, 830
      - Stukken betreffende de ontwerpen van ordonnanties tot herziening van de Koelie-ordonnanties voor de Buitengewesten en tot instelling van een Immigratiekamer te Medan, 1930-1931, 831
      - Verslag van de "Aneta-Commissie" betreffende het onderzoek naar de verrichtingen van de directie van de N.V. Algemeen Nieuws- en Telegraaf Agentschap "ANETA" te Batavia, gestencild, 1931, 832
      - Verslag van de Commissie voor de Java-houtcontracten met verweer van de N.V. Verenigde Javasche Houthandel Maatschappijen alsmede antwoord van de commissie op het verweer, gedrukt, 1931, 833
      - Overzicht van het departement van Landbouw, Nijverheid en Handel te Buitenzorg betreffende de ontwikkeling van de inlandse nijverheid in de laatste jaren, 1932, 834
      - Rapport van de directeur van het Rijksbureau voor Drinkwatervoorziening betreffende het geo-hydrologisch onderzoek van de ontworpen winplaats van de waterleiding van Paramaribo, met bijlagen, gestencild, 1932, 835
      - Verslag van de Gouverneur van Suriname betreffende onregelmatigheden te Paramaribo, 1933, 836
      - Verslag van de directeur van de Indische Stoomtrammaatschappijen betreffende het onderzoek naar de mogelijkheid van verdere bezuinigingen op de uitgaven van het Technisch Bureau van het ministerie van Koloniën, gedrukt, 1933, 837
      - Nota van de minister van Koloniën betreffende de kwijtschelding aan de te Batavia gevestigde handelsvennootschap "Firma Volker, Aannemers" van een bedrag van 400.000,- wegens huur van tinbaggermaterieel, 1934, 838
      - Nota van het departement van Binnnenlands Bestuur te Batavia betreffende de kolonisatie van Javanen in de Buitengewesten, gestencild, 1935, 839
      - Intensief hygiene werk en medisch-hygiënische propaganda van de Dienst der Volksgezondheid in Nederlands-Indië, gedrukt, 1936, 840; deel
      - Nota van de minister van Koloniën met richtlijnen voor de economische samenwerking tussen Nederland en Nederlands-Indië, 1936, 841
      - Bekendmaking in het Maleis, Javaans en Soendanees van het Kantoor voor de Volkscultuur ter gelegenheid van de geboorte van prinses Beatrix, met Nederlandse vertaling, gedrukt, 1938, 842
      - Verslag van de Commissie tot het houden van een onderzoek naar de tussen de Dienst der Volksgezondheid en dr. D. Mulder gerezen moeilijkheden in verband met de ondernomen proeven met lichtbehandeling van patiënten in de Leprozerie te Plantoengan, gestencild, met bijlagen, 1938, 843; pak
        Met foto's.
      - Nota van de Kolonisatieraad in Nederlands-Indië betreffende de stand van het kolonisatievraagstuk van Europeanen in Nederlands-Indië, 1939, 844
      - Schematische voorstelling van de berekening van de verschillende baten uit de aardolie-industrie in Nederlands-Indië, blauwdruk, 1939, 845
      - Nota van de minister van Koloniën betreffende de tot 1 december 1939 genomen buitengewone maatregelen op economisch gebied in Nederlands-Indië, alsmede aantekeningen over de economische toestand van de bevolking van Nederlands-Indië in 1939, gestencild, 1940, 846
    - van de minister van Landbouw, Nijverheid en Handel, 1904-1914; 847-850; 2 omslagen, 1 katern en 1 stuk
      - Verslag van de Commissie van advies voor de oprichting van een Rijksstation voor psychisch-technisch onderzoek, gedrukt, 1904, 847; katern
      - Bestek en voorwaarden voor de bouw van tien arbeiderswoningen te Bautsch, gemeente Heerlen ten behoeve van de Staatsmijnen, gedrukt, met bijlagen, 1906, 848
      - Brief van de voorzitter van het bestuur van de Rijksverzekeringsbank betreffende de reorganisatie van het bestuur van de bank, 1912, 849; stuk
      - Samenvatting van het rapport betreffende de bevordering van het gebruik van vis als volksvoedsel, 1914, 850
    - van de minister van Marine, 1896-1925; 851-859; 5 omslagen, 2 delen, 1 katern en 1 stuk
      - Staat houdende opgave van officieren van de zeemacht die in 1895 wegens lichaamsgebreken zijn gepensionneerd, 1896, 851; stuk
      - Rapport van de Commissie inzake samenwerking van Land- en Zeemacht betreffende de herziening en aanvulling der defensiemiddelen aan zeezijde, gedrukt, 1904, 852; deel
      - Reglement betreffende de Rijks-Postspaarbank ten behoeve van het personeel der zeemacht, gedrukt, 1904, 853; katern
      - Stukken betreffende het onderzoek naar de aanschaffing van artillerie-materieel door de Koninklijke Marine, 1910-1914, 854
      - Stukken betreffende het onderzoek naar de oorzaak van het ongeval met het kanon aan boord van Hr. Ms. "Hertog Hendrik", 1911, 855
      - Briefwisseling met de Algemene Rekenkamer over de kosten van het herstel van stoomketels aan boord van zeeschepen, 1920-1921, 856
      - Regeling van het Korps Matrozen, gedrukt, 1921, 857; deel
      - Rapport van de Interdepartementale Commissie betreffende de splitsing van het Marinepersoneel, gedrukt, 1925, 858
      - Verslag van de Vlootcommissie betreffende het onderzoek naar de opleiding van matrozen van de Koninklijke Marine te Gorinchem, met bijlagen, 1925, 859
    - van de minister van Onderwijs, Kunsten en Wetenschappen, 1921-1938; 860-866; 4 omslagen, 2 stukken en 1 katern
      - Brief betreffende het verzoek van de Firma Gebroeders van Hoeken te Leiden om toekenning van een schadevergoedinging inzake het door deze firma geleverd hout aan het Academisch Ziekenhuis te Leiden, met bijlage, 1921, 860
      - Adviezen van de Afdeling Natuurkunde van de Koninklijke Academie van Wetenschappen en de Eerste Afdeling van de Onderwijsraad over de instelling van een leerstoel in de homeopathie aan een der Rijksuniversiteiten, 1928, 861
      - Brief van de minister van Onderwijs, Kunsten en Wetenschappen betreffende de schoolkwestie in Ootmarsum in verband met de toepassing van artikel 70 van de Gemeentwet, 1928, 862; stuk
      - Nota van de minister van Onderwijs, Kunsten en Wetenschappen betreffende het verzoek van de oud rijksarchivaris in Groningen om herstel van hem aangedaan onrecht, met bijlagen, 1928, 863
      - Staat houdende overzicht van de scholen voor uitgebreid lager onderwijs in 1931, 1931, 864; katern
      - Advies van de Commissie betreffende het vragen van betaling van de studenten voor het verstrekken van onderwijsbenodigdheden, gestencild, 1932, 865; stuk
      - Verslag van de geneeskundig en pharmaceutisch hoofdinspecteur van de volksgezondheid te 's-Gravenhage betreffende de uitvoering van de wet van 7 december 1934 Stbl. 642, 1938, 866
    - van de minister van Oorlog, 1842-1925; 867-889; 10 omslagen, 5 delen, 5 stukken, 2 katernen en 1 pak
      - Contract met de Geschutsgieters Maritz en Zoon te 's-Gravenhage voor het vervaardigen van nieuw en het herstellen van oud metalen geschut ten dienste van de artillerie der landmacht, 1842, 867; stuk
      - Reglement voor de Koninklijke Militaire Academie, gedrukt, 1857, 868; katern
      - Rapport van de Commissie tot het herzien van de kustverdediging, met bijlagen, 1864, 869
      - Verrekening van meer- en minderwerk betreffende het maken van een fort op de hoofddam bij Pannerden, gedrukt, 1873, 870; deel
      - Circulaire van de minister van Oorlog betreffende de krijgstucht, 1877, 871; stuk
      - Staat houdende opgave van militaire gebouwen en inrichtingen niet behorende tot verdedigingswerken, 1888, 872; stuk
      - Verslag van het Permanent Technisch Comité voor Artillerie- en Geniezaken betreffende de beginselen van inrichting en bewapening van verdedigingsliniën en versterkingen, alsmede verzamelstaat van de geclassificeerde vestingwerken, gedrukt, 1888, 873
      - Bijlagen bij het onderzoek naar het zingen van socialistische liederen bij het 1e Bataljon 8e Regiment Infanterie te Doesburg, 1903-1905, 874
      - Rapporten van onderzoekscommissies tot beperking van de uitgaven voor onderdelen van de landmacht, gestencild, 1906, 875; pak
      - Voorschrift betreffende de inrichting en het beheer van kantines van de korpsen van het leger, gedrukt, 1906, 876; katern
      - Verslag van de Commissie van Onderzoek betreffende de Artillerie-Inrichtingen, gedrukt, 1907, 877; deel
      - Rapport van de Commissie van Onderzoek en bijlagen bij de nota van inlichtingen omtrent het onderzoek naar beoordelingen over de Luitenant-Kolonel-Intendant in de Stelling van Amsterdam over de periode 1905-1907, 1909, 878
      - Rapporten betreffende het Landweeronderzoek, gedrukt, 1912, 879
      - Instructie voor de opperbevelhebber van Land- en Zeemacht, gestencild, 1914, 880; stuk
      - Verslag betreffende de staat van beleg in de gemeente Bodegraven, met bijlagen, 1917, 881
      - Verslag van de Commissie tot Onderzoek omtrent de werking van de Militaire Intendance, gedrukt, 1917, 882
      - Nota van de opperbevelhebber van Land- en Zeemacht betreffende het militair vermogen van de weermacht, gestencild, 1918, 883
      - Verslag van de Staatscommissie betreffende de voorziening in de behoeften aan geschut, mitrailleurs, geweren, munitie en vliegtuigen, gedrukt, 1918, 884; deel
      - Rapport van de Commissie tot Onderzoek naar de Organisatie en de Werking van de Militaire Pharmaceutische Dienst, gestencild, 1920, 885; deel
      - Verslag van de Commissie voor Onderzoek naar het bestuur en het bedrijf der Artillerie-Inrichtingen, gestencild, 1923, 886
      - Verslag van de Staatscommissie over de regeling van het Militair Onderwijs, 1924, 887
      - Verslag van de in 1924 gehouden herhalingsoefeningen en de daarbij plaats gehad hebbende ongeregeldheden, met beschouwingen en conclusies, 1924, 888; stuk
      - Verslag van de Commissie inzake de Regeling der Opleiding tot Verlofsofficier en Verlofsonderofficier van alle Wapens en Dienstvakken, gedrukt, 1925, 889; deel
    - van de minister van Sociale Zaken, 1933-1939; 890-896; 6 omslagen en 1 deel
      - Verslag van het onderzoek naar de wenselijkheid van herziening van Hoofdstuk 3 van de Ongevallenwet 1921, met bijlagen, 1933, 890
      - Ontwerp Internationale regeling nopens het vervoer van brandbare vloeistoffen op de binnenwateren, gedrukt, 1934, 891
      - Circulaire aan de Rijksinspecties voor de Werkverschaffing betreffende de uitsluitingsduur voor de werkverschaffing, gestencild, 1936, 892
      - Nota betreffende het onderzoek naar de oorzaken van de toename van de werkloosheid, gedrukt, 1936, 893
      - Rapport van het Bestuur van de Rijksverzekeringsbank betreffende het onderzoek naar ongevalsverzwijgingen in textielbedrijven waaraan geen erkende geneeskundige dienst, als bedoeld in art. 80a der Ongevallenwet 1921, is verbonden, met bijlagen, 1936, 894
      - Advies van de Hoge Raad van Arbeid inzake een voorontwerp van een Personeelfondsenwet, gedrukt, met geleidebrief, 1937, 895
      - Advies betreffende de versterkte bestrijding van de werkloosheid onder de jeugd van de Rijkscommissie van Advies inzake het Vraagstuk van de Werkloosheid onder de Jeugd, gedrukt, 1939, 896; deel
    - van de minister van Waterstaat, 1888-1939; 897-920; 20 omslagen, 2 stukken, 1 deel en 1 katern
      - Rapport van de Commissie tot herziening van de middelen die tot het verlenen van hulp bij spoorwegongelukken aan gewonden op de stations en in de treinen aanwezig behoren te zijn, 1888, 897
      - Briefwisseling met Gedeputeerde Staten van Gelderland betreffende de beteugeling en afsluiting van de Heerenwaardense overlaten, 1889, 898
      - Bestek en voorwaarden voor de aanleg van een lijn met twee draden langs de spoorweg tussen Zaandam en Alkmaar en tussen Zaandam en Hoorn, alsmede het uitvoeren van enige daarmee in verband staande werkzaamheden, gedrukt, 1899, 899; katern
      - Processen-verbaal van aanbesteding en begrotingen van kosten voor het maken van arbeiders- en opzichterswoningen op de Staatsmijn B nabij Schaesberg, 1905, 900
      - Stukken betreffende het onderzoek naar het ontslag van de opzichter 2e klasse van Rijkswaterstaat A. Maas, 1908-1920, 901
      - Rapport van de sub-commissie uit Commissie B van de Zuiderzeeraad betreffende het door haar ingestelde onderzoek naar de schade welke door de afsluiting van de Zuiderzee aan de Zuiderzeebevolking zal worden berokkend, gedrukt, 1920, 902; deel
      - Brief van de minister van Waterstaat betreffende de afschaffing van de portvrijdom, 1921, 903; stuk
      - Jaarverslag van de Koninklijke Luchtvaart Maatschappij voor Nederland en Koloniën over 1921, gestencild, met bijlagen, 1922, 904
      - Beschikkingen van de Directeur-Generaal van de Posterijen en Telegrafie en de minister van Waterstaat betreffende het ontslag van P.Th. Peters als postbesteller, 1926, 1928, 905
      - Rapport van de Commissie van Advies betreffende het geschil tussen de Maatschappij tot het Aannemen van Waterbouwwerken v/h A. Hofman en het Rijk, alsmede nota van de minderheid der commissie, gedrukt, 1927, 906
      - Nota van de minister van Waterstaat betreffende het onderzoek naar de behandeling van mijnarbeiders, 1928, 907
      - Advies van de Kredietvereniging voor de Zuiderzee, naar aanleiding van de bezwaren door de Algemene Rekenkamer en de Commissie voor de Rijksuitgaven tegen het beleid van de vereniging, 1930, 908
      - Overzichten van de regeling van de Radio-Omroep in de Europese landen, gestencild, 1931, 909
      - Overzichtskaart van het rijkswegenplan 1932 en van de provinciale wegenplans, 1931, 910
      - Nota van de minister van Waterstaat betreffende de kosten voor een algemeen plan voor de droogmaking van de Noordoostelijke Polder en de financiering daarvan, gedrukt, 1932, 911
      - Nota van de minister van Waterstaat betreffende het vraagstuk van politiek in de ether, alsmede meerderheids- en minderheidsadvies van de Radioraad betreffende dit vraagstuk, gedrukt, 1933, 912
      - Verslag van de Commissie voor de Verbetering van de Spoorwegtoestanden te Utrecht, gedrukt, met bijlagen, 1934, 913
      - Ministeriële beschiking ter uitvoering van de Regeling Toezicht Luchtvaart, gestencild, 1936, 914; stuk
      - Nota van J.Ph. Suyling betreffende de gegrondheid der aanspraken van de heer Rijsdijk in verband met de afdamming van de Strooppot, gestencild, 1936, 915
      - Samenvatting van de voornaamste punten uit het rapport van oud minister van Economische Zaken T.J. Verschuur betreffende de toestand in de Nederlandse mijnbouw en de methodes om daarin verbetering te brengen, gestencild, met geleidebrieven, 1936, 916
      - Balans van de N.V. Nederlandse Spoorwegen te Utrecht op 31 december 1937 en 1 januari 1938, gedrukt, 1938, 917
      - Rapport van de Commissie van Onderzoek ter verbetering van de bruggen in zuidoost Drenthe, gestencild, 1938, 918
      - Jaarverslag van de N.V. Spoorweg-Maatschappij "Zwolle-Blokzijl" te Zwolle over 1938, alsmede accountantsrapport inzake de controle van de administratie over 1938, gedrukt, 1939, 919
      - Rapport van de Commissie van Onderzoek omtrent de invloed van de wierziekte op de achteruitgang van de wierbedrijven, gestencild, met bijlagen, 1939, 920
  - Bij beantwoording der vragen overgelegd, onderverdeeld per inzendende minister, 3.3
    - van de minister van Arbeid, Handel en Nijverheid, 1926-1929; 921-922; 2 omslagen
      - Overzichten van de Inkomsten en uitgaven van de Kamers van Koophandel en Fabrieken over de jaren 1923-1925, met geleidebrieven, 1926, 921
      - Ministeriële Beschikking van 25 november 1929 betreffende de erkenning van de Vereniging "Centrale Onderlinge" te 's-Gravenhage als bedrijfsvereniging in de zin der Ziektewet, 1929, 922
    - van de minister van Binnenlandse Zaken, 1919-1932; 923-926; 3 omslagen en 1 pak
      - Concept-besluit tot vaststelling van regelen ten aanzien van de bezoldiging van Burgerlijke Rijksambtenaren, gestencild, met bijlagen, 1919, 923; pak